【裁判字號】    97,訴,1486
【裁判日期】    971016
【裁判案由】    搶奪等
【裁判全文】
臺灣高雄地方法院刑事判決              97年度訴字第1486號
公  訴  人  臺灣高雄地方法院檢察署檢察官
被      告  戊○○
                    （
上列被告因搶奪等案件，經檢察官提起公訴（97年度偵字第2693
6 號），被告就被訴事實為有罪之陳述，本院合議庭裁定由受命
法官獨任進行簡式審判程序，判決如下：
    主  文
戊○○犯搶奪罪，累犯，處有期徒刑壹年；又犯竊盜未遂罪，累
犯，處有期徒刑捌月，扣案之機車鑰匙壹把沒收。應執行有期徒
刑壹年陸月，扣案之機車鑰匙壹把沒收。
    事  實
一、戊○○前因竊盜、違反毒品危害防制條例案件，分別經臺灣
    臺南地方法院以96年度易字第562 號、96年度訴字第678 號
    判決判處有期徒刑1 年、11月確定在案，嗣因中華民國96年
    罪犯減刑條例施行，減為有期徒刑6 月、5 月又15日，定應
    執行刑有期徒刑11月確定，甫於民國97年3 月13日縮刑期滿
    執行完畢。竟不知悔改於97年9 月12日下午3 時43分許，意
    圖為自己不法之所有，基於搶奪之犯意，於高雄市苓雅區○
    ○○路2 號「國軍高雄802 醫院」前，騎乘車牌號碼不詳之
    機車，趁被害人甲○○○騎乘機車在該處路口停等紅燈之際
    ，徒手搶取甲○○○掛於頸部之金項鍊1 條，得手後，隨即
    逃離現場。又同年月19日上午11時許，意圖為自己不法之所
    有，基於竊盜之犯意，在高雄市○○區○○路與行仁路口東
    南角處，著手以自備之鑰匙1 支插入被害人乙○○○所有之
    車牌號碼OKG-557 號重型機車，發現無法插入，而基於同一
    竊盜之接續犯意轉往同路口東北角，再度以上開鑰匙插入被
    害人丙○○所有之車牌號碼KWH-545 號重型機車，仍因無法
    順利插入而未遂，惟戊○○上開竊行遭當時路過該處之楊齊
    平發現並出言喝止，戊○○即快步欲逃離現場，旋經高雄市
    政府苓雅分局福德路派出所巡邏員警當場查獲，並扣得鑰匙
    3 把。
二、案經甲○○○訴由高雄市政府警察局苓雅分局報告臺灣高雄
    地方法院檢察署檢察官偵查起訴。
    理  由
一、本件係經被告戊○○於準備程序當庭表示認罪，而經本院裁
    定以簡式審判程序加以審理，依據刑事訴訟法第273 條之2
    、第159 條第2 項之規定，不適用傳聞法則有關限制證據能
    力之相關規定，合先敘明。
二、上開事實業據被告戊○○坦承不諱，核與證人即被害人甲○
    ○○、乙○○○、丙○○及目擊證人楊齊平於警詢證述之情
    節相符，復有高雄市政府警察局苓雅分局福德路派出所扣押
    筆錄、扣押物品目錄表在卷可按，並有被告所有用以竊盜機
    車之鑰匙1 把扣案足憑，足認被告上開自白與事實相符，應
    可採信。本案事證明確，被告犯行堪以認定，應依法論科。
三、核被告戊○○所為，係犯刑法第325 條第1 項之普通搶奪罪
    、同法第320 條第1 項、第3 項竊盜未遂罪。被告所為竊盜
    機車部分，被告自承係為代步使用，亦即於上開處所啟動任
    何1 部機車即達成其目的，顯係出於單一竊盜之犯意，雖有
    先後欲開啟2 部機車之行為，惟此2 次行為之時間緊接、地
    點相近，各行為之獨立性極為薄弱，在時間、地點差距上，
    亦難以強行分開，於刑法評價上，以視為數個舉動之接續施
    行，合為包括之一行為予以評價，較為合理，係屬接續犯，
    而為包括之一罪（最高法86年台上字第3295號判決意旨參照
    ）。又被告雖已著手竊盜行為之實行，惟其犯罪因所持之鑰
    匙未能開啟機車，且遭證人楊齊平發現加以制止而未遂，爰
    依刑法第25條第2 項之規定，減輕其刑。被告所犯上開2 罪
    間，犯意各別，行為互殊，應予分論併罰。查被告有事實欄
    所載之有期徒刑執行完畢紀錄，有臺灣高等法院被告前案紀
    錄表在卷可按，其於有期徒刑之執行完畢後5 年內，故意再
    犯本件有期徒刑以上之罪，為累犯，均應依刑法第47條第1
    項之規定加重其刑。就所犯竊盜罪部分，先加後減之。
四、爰審酌被告不思以正途獲取財物，隨意搶奪、竊取他人財物
    ，毫無尊重他人所有物之體認，欠缺法紀觀念，並致遭其搶
    奪之被害人對社會治安產生疑慮，惟念被告於犯後已坦承犯
    行之態度及本件犯罪之目的、手段、所竊財物之價值，又所
    搶奪之財物已交綽號「阿龍」成年男子變現，尚未賠償被害
    人等一切情狀，分別量處如主文所示之刑，並依法定其應執
    行之刑。
五、本件扣案之機車鑰匙雖有3 支，且均為被告所有，惟用於本
    案竊盜犯行，僅其中之一，業經被告供承在卷，並經被告以
    卷附之照片確認無訛（警卷第33頁，即方形之鑰匙），是僅
    此鑰匙為供犯罪所用之物，應依刑法第38條第1 項第2 款規
    定沒收之。又扣案之另機車鑰匙2 支，雖為被告所有，但既
    未用於本案之犯罪，自無庸予以沒收，附此敘明。
據上論斷，應依刑事訴訟法第273 條之1 第1 項、第299 條第1
項前段，刑法第325 條第1 項、第320 條第1 項、第3 項、第25
條第2 項後段、第38條第1 項第2 款、第47條第1 項、第51條第
5 款，刑法施行法第1 條之1 ，判決如主文。
本案經檢察官丁○○到庭執行職務。
中    華    民    國    97    年    10    月    16    日
                  刑事第十二庭  法  官  施介元
以上正本證明與原本無異。
如不服本判決應於收受本判決後10日內向本院提出上訴書狀，並
應敘述具體理由，如未敘述上訴理由者，應於上訴期間屆滿後20
日內補提理由書狀於本院（均須按他造當事人之人數附繕本）「
切勿逕送上級法院」。
中    華    民    國    97    年    10    月    16    日
                                書記官  葉玉芬
附錄本判決論罪科刑法條
刑法第325條
意圖為自己或第三人不法之所有，而搶奪他人之動產者，處6 月
以上5 年以下有期徒刑。
因而致人於死者，處無期徒刑或7 年以上有期徒刑，致重傷者，
處3 年以上10年以下有期徒刑。
第1 項之未遂犯罰之。
刑法第320條
意圖為自己或第三人不法之所有，而竊取他人之動產者，為竊盜
罪，處5 年以下有期徒刑、拘役或5 百元以下罰金。
意圖為自己或第三人不法之利益，而竊佔他人之不動產者，依前
項之規定處斷。
前2 項之未遂犯罰之。


司法院資訊處製作；財團法人民間司法改革基金會備份。
